臺灣高雄地方法院刑事判決　　　　　94年度訴字第3538號
公　訴　人　臺灣高雄地方法院檢察署檢察官
被　　　告　甲○○
　　　　　　　　　　(現於臺灣高雄看守所)
指定辯護人　本院公設辯護人丙○○
上列被告因違反槍砲彈藥刀械管制條例案件，經檢察官提起公訴
（94年度偵字第17014 號），本院判決如下：
    主  文
甲○○未經許可，寄藏可發射子彈具有殺傷力之改造手槍，處有
期徒刑肆年，併科罰金新台幣陸萬元，罰金如易服勞役，以新台
幣玖佰元即銀元佰元折算壹日。扣案改造手槍壹支（內含彈匣
壹個、槍枝管制編號：0000000000號）及改造子彈貳顆，均沒收
之。
    事  實
一、甲○○明知未經許可，不得寄藏、持有槍枝、子彈，竟於民
    國 (下同)94 年6 月21日22時許，在高雄市○○區○○路「
    酷龍遊戲場」內，受綽號「南仔」之不詳姓名年籍成年男子
    之委託，收受「南仔」所交付，由仿GLOCK 廠17型半自動手
    槍製造之玩具手槍換裝土造金屬槍管改造而成之改造手槍1
    支（內含彈匣1 個，槍枝管制編號：0000000000號)、 具殺
    傷力之由玩具金屬彈殼加裝直徑6mm 鋼珠而成之改造子彈3
    顆及由玩具金屬彈殼加裝直徑7.8mm 金屬彈頭改造而成之改
    造子彈1 顆 (未具殺傷力)、 其他僅具子彈外型之實心金屬
    物7 顆 (未具殺傷力)後 ，並未經許可而將之寄藏於高雄市
    三民區○○街184 巷11號家中，非法持有之。嗣於同年7 月
    25日23時20分許，甲○○將上開改造手槍、改造子彈、具子
    彈外型之實心金屬物攜出欲藏放他處，行經高雄縣仁武鄉○
    ○村○○路「後備軍人教育中心」前為警查獲，並扣得上開
    具殺傷力之改造手槍1 支（含彈匣1 個）、具殺傷力之改造
    子彈3 顆及未具殺傷力之改造子彈1 顆、僅具子彈外型之實
    心金屬物7 顆。
二、案經高雄縣政府警察局仁武分局報告臺灣高雄地方法院檢察
    署檢察官偵查起訴。
    理  由
一、上揭事實，業據被告甲○○於警、偵訊及本院審理中均坦承
    不諱，而扣案槍彈由高雄縣政府警察局仁武分局囑託內政部
    警政署刑事警察局鑑定結果，其中扣案之手槍枝1 支（內含
    彈匣1 個，槍枝管制編號：0000000000號)， 係由仿GLOCK
    廠17型半自動手槍製造之玩具手槍換裝土造金屬槍管改造而
    成之改造手槍（槍枝管制編號：0000000000號)， 機械性能
    良好，可擊發適用子彈，認具殺傷力，扣案之子彈3 顆，係
    由玩具金屬彈殼加裝直徑6mm 鋼珠而成之改造子彈，經取樣
    1顆試射，可擊發，認具殺傷力，有該局94年8 月11日刑鑑
    字第0940116194號槍彈鑑定書1 份及所附照片3 張可參（見
    偵卷第19至20頁），是則上開改造玩具手槍及改造子彈，係
    分屬槍砲彈藥刀械管制條例第4 條第1 款、第2 款所稱之槍
    砲、彈藥無誤。此外，復有高雄縣政府警察局仁武分局扣押
    物品目錄表1 份、查獲現場照片9 張附卷可證，本件事證明
    確，被告犯行，洵堪認定。
二、查槍砲彈藥刀械管制條例雖於94年1 月26日修正公布，並自
    公布日起第3 日即自94年1 月28日起施行，其中修正前槍砲
    彈藥刀械管制條例第11條第4 項：「未經許可，持有、寄藏
    或意圖販賣而陳列同條例第4 條第1 項第1 款所稱其他可發
    射金屬或子彈具有殺傷力之各式槍砲稱其他可發射金屬或子
    彈具有殺傷力之各式槍砲者，處1 年以上7 年以下有期徒刑
    ，併科新臺幣七百萬元以下罰金」規定，業修正刪除，並另
    於修正後同條例第8 條第4 項增列：「未經許可，持有、寄
    藏或意圖販賣而陳列同條例第4 條第1 項第1 款所定其他可
    發射金屬或子彈具有殺傷力之各式槍砲者，處3 年以上10年
    以下有期徒刑，併科新臺幣七百萬元以下罰金」之規定，同
    條例第12條第4 項：「未經許可，持有、寄藏或意圖販賣而
    陳列子彈者，處5 年以下有期徒刑，併科新臺幣3 百萬元以
    下罰金」規定，則並未修正，惟本件被告犯罪行為時 (自94
    年6 月21日22時許起迄為查獲時止)， 既在上開槍砲彈藥刀
    械管制條例修正之後，自應適用修正後之槍砲彈藥刀械管制
    條例規定，公訴人起訴意旨認本件寄藏改造手槍部分適用修
    正前槍砲彈藥刀械管制條例第11條第4 項規定，容有誤會。
    核被告所為，係犯槍砲彈藥刀械管制條例第8 條第4 項之未
    經許可寄藏其他可發射子彈具有殺傷力之改造手槍罪，及同
    條例第12條第4 項之未經許可寄藏子彈罪，其以一個寄藏行
    為同時寄藏具殺傷力之3 顆子彈，侵害同一法益，係單純一
    罪，僅論以一罪。又被告寄藏上開改造手槍、改造子彈之行
    為，在寄藏狀態持續中，當然含有持有改造手槍、改造子彈
    之行為，持有之行為為寄藏之行為所吸收，不另論罪；而被
    告以一個寄藏之行為而觸犯上開二罪名，係想像競合犯，依
    刑法第55條前段規定，應從一重之依未經許可寄藏其他可發
    射子彈具有殺傷力之改造手槍罪論處。爰審酌被告無故寄藏
    具殺傷力之改造手槍、改造子彈，嚴重影響社會治安，惟其
    並無持以犯案，犯罪後坦承犯行，態度尚稱良好等一切情狀
    ，量處如主文所示之刑，並就科處罰金部分，併予諭知罰金
    易服勞役之折算標準。又扣案之上開改造手槍1 支（內含彈
    匣1 個、槍枝管制編號：0000000000號）及由玩具金屬彈殼
    加裝直徑6mm 鋼珠而成之改造子彈2 顆 (未試射)， 均具有
    殺傷力，業如前述，均屬槍砲彈藥刀械管制條例第4 條第1
    項第1 款、第2 款所列物品，乃未經許可不得持有之違禁物
    ，均應依刑法第38條第1 項第1 款規定，併予宣告沒收。至
    扣案之由玩具金屬彈殼加裝直徑6mm 鋼珠而成之改造子彈其
    中1 顆，既於鑑驗時已試射，其彈藥部分已因擊發而燃燒殆
    盡，其餘部分亦裂解為彈頭及彈殼，已不具子彈之外型及功
    能，已非違禁物，上開子彈依法自不得宣告沒收。另扣案之
    由玩具金屬彈殼加裝直徑7.8mm 金屬彈頭改造而成之改造子
    彈1 顆、其他僅具子彈外型之實心金屬物7 顆，經送鑑驗結
    果，均未具殺傷力，此有前揭內政部警政署刑事警察局94年
    8 月11日刑鑑字第0940116194號槍彈鑑定書1 份附卷可參，
    其亦非屬違禁物，亦無證據證明係被告所有供犯罪使用或犯
    罪預備之物，或因犯罪所生或所得之物，爰不予宣告沒收之
    ，附此敘明。
據上論結，應依刑事訴訟法第299條第1項前段，槍砲彈藥刀械管
制條例第8 條第4 項、第12條第4 項，刑法第11條前段、第55條
前段、第42條第2 項、第38條第1 項第1 款，罰金罰鍰提高標準
條例第2 條，現行法規所定貨幣單位折算新臺幣條例第2 條，判
決如主文。
本案經檢察官乙○○到庭執行職務。
中　　華　　民　　國　　94　　年　　12　　月　　22　　日
                  刑事第九庭  審判長法  官   張世賢
                                    法  官   謝梨敏
                                    法　官   陳建和
以上正本證明與原本無異。
如不服本判決，應於判決送達後10日內，向本院提出上訴狀。
中　　華　　民　　國　  94　　年　　12　　月　　22　　日
                                    書記官   林慧君
附錄法條：
槍砲彈藥刀械管制條例第8條
未經許可，製造、販賣或運輸鋼筆槍、瓦斯槍、麻醉槍、獵槍、
空氣槍或第4條第1項第1款所定其他可發射金屬或子彈具有殺傷
力之各式槍砲者，處無期徒刑或5年以上有期徒刑，併科新臺幣1
千萬元以下罰金。
未經許可，轉讓、出租或出借前項所列槍枝者，處5年以上有期
徒刑，併科新臺幣1千萬元以下罰金。
意圖供自己或他人犯罪之用，而犯前二項之罪者，處無期徒刑或
7年以上有期徒刑，併科新臺幣1千萬元以下罰金。
未經許可，持有、寄藏或意圖販賣而陳列第1項所列槍枝者，處3
年以上10年以下有期徒刑，併科新臺幣700萬元以下罰金。
第1項至第3項之未遂犯罰之。
槍砲彈藥刀械管制條例第12條
未經許可，製造、販賣或運輸子彈者，處1年以上7年以下有期徒
刑，併科新台幣500萬元以下罰金。
未經許可，轉讓、出租或出借子彈者，處6月以上5年以下有期徒
刑，併科新台幣300萬元以下罰金。
意圖供自己或他人犯罪之用，而犯前二項之罪者，處3年以上10
年以下有期徒刑，併科新台幣700萬元以下罰金。
未經許可，持有、寄藏或意圖販賣而陳列子彈者，處5年以下有
期徒刑，併科新台幣300萬元以下罰金。
第1項至第3項之未遂犯罰之。
